<?xml version="1.0" encoding="UTF-8" standalone="yes"?>
<Wordlist>
    <Paradigm pdgId="1217867" lemma="дапя+цца" tag="VIPRX">
        <Variant id="a" pravapis="A2008" lemma="дапя+цца">
            <Slounik name="piskunou2012" idx="50211">{b}дапя´цца{/b}* {i}зак.{/i}, -пну´ся, -пне´цца, -пняце´ся ({i}дацягнуцца да чаго-н.{/i}) /// v9{sup}11{/sup} B/</Slounik>
            <Form tag="0">дапя+цца</Form>
            <Form tag="F1S">дапну+ся</Form>
            <Form tag="F2S">дапне+шся</Form>
            <Form tag="F3S">дапне+цца</Form>
            <Form tag="F1P">дапнё+мся</Form>
            <Form tag="F2P">дапняце+ся</Form>
            <Form tag="F3P">дапну+цца</Form>
            <Form tag="PMS">дапя+ўся</Form>
            <Form tag="PFS">дапя+лася</Form>
            <Form tag="PNS">дапя+лася</Form>
            <Form tag="PXP">дапя+ліся</Form>
            <Form tag="I2S">дапні+ся</Form>
            <Form tag="I2P">дапні+цеся</Form>
            <Form tag="PG">дапя+ўшыся</Form>
        </Variant>
    </Paradigm>
    <Paradigm pdgId="1218699" lemma="зажа+цца" tag="VIPRX">
        <Variant id="a" pravapis="A2008" lemma="зажа+цца">
            <Slounik name="piskunou2012" idx="61413">{b}зажа´цца{/b} {i}зак.{/i}, -жну´ся, -жне´цца, -жняце´ся /// v9{sup}11{/sup} B/</Slounik>
            <Form tag="0">зажа+цца</Form>
            <Form tag="F1S">зажну+ся</Form>
            <Form tag="F2S">зажне+шся</Form>
            <Form tag="F3S">зажне+цца</Form>
            <Form tag="F1P">зажнё+мся</Form>
            <Form tag="F2P">зажняце+ся</Form>
            <Form tag="F3P">зажну+цца</Form>
            <Form tag="PMS">зажа+ўся</Form>
            <Form tag="PFS">зажа+лася</Form>
            <Form tag="PNS">зажа+лася</Form>
            <Form tag="PXP">зажа+ліся</Form>
            <Form tag="I2S">зажні+ся</Form>
            <Form tag="I2P">зажні+цеся</Form>
            <Form tag="PG">зажа+ўшыся</Form>
        </Variant>
    </Paradigm>
    <Paradigm pdgId="1219141" lemma="запачы+ць" tag="VIPNX" meaning="адпачнуць">
        <Variant id="a" pravapis="A2008" lemma="запачы+ць">
            <Slounik name="piskunou2012" idx="64398">{b}запачы´ць{/b}* {i}зак.{/i}, -чну´, -чне´, -чняце´ /// v9{sup}11{/sup} B/</Slounik>
            <Form tag="0">запачы+ць</Form>
            <Form tag="F1S">запачну+</Form>
            <Form tag="F2S">запачне+ш</Form>
            <Form tag="F3S">запачне+</Form>
            <Form tag="F1P">запачнё+м</Form>
            <Form tag="F2P">запачняце+</Form>
            <Form tag="F3P">запачну+ць</Form>
            <Form tag="PMS">запачы+ў</Form>
            <Form tag="PFS">запачы+ла</Form>
            <Form tag="PNS">запачы+ла</Form>
            <Form tag="PXP">запачы+лі</Form>
            <Form tag="I2S">запачні+</Form>
            <Form tag="I2P">запачні+це</Form>
            <Form tag="PG">запачы+ўшы</Form>
        </Variant>
    </Paradigm>
    <Paradigm pdgId="1223058" lemma="паднажа+ць" tag="VIPNX" meaning="аказаць уплыў на што-небудзь, прыкласці больш сіл на выкананне чаго-небудзь (паднажаць на кватэрным фронце)">
        <Variant id="a" pravapis="A2008" lemma="паднажа+ць">
            <Slounik name="piskunou2012" idx="123866">{b}паднажа´ць{/b}* {i}зак.{/i}, -жну´, -жне´, -жняце´ /// v9{sup}11{/sup} B/</Slounik>
            <Form tag="0">паднажа+ць</Form>
            <Form tag="F1S">паднажну+</Form>
            <Form tag="F2S">паднажне+ш</Form>
            <Form tag="F3S">паднажне+</Form>
            <Form tag="F1P">паднажнё+м</Form>
            <Form tag="F2P">паднажняце+</Form>
            <Form tag="F3P">паднажну+ць</Form>
            <Form tag="PMS">паднажа+ў</Form>
            <Form tag="PFS">паднажа+ла</Form>
            <Form tag="PNS">паднажа+ла</Form>
            <Form tag="PXP">паднажа+лі</Form>
            <Form tag="I2S">паднажні+</Form>
            <Form tag="I2P">паднажні+це</Form>
            <Form tag="PG">паднажа+ўшы</Form>
        </Variant>
    </Paradigm>
    <Paradigm pdgId="1223062" lemma="паднапя+цца" tag="VIPRX">
        <Variant id="a" pravapis="A2008" lemma="паднапя+цца">
            <Slounik name="piskunou2012" idx="123880">{b}паднапя´цца{/b}* {i}зак.{/i}, -пну´ся, -пне´цца, -пняце´ся /// v9{sup}11{/sup} B/</Slounik>
            <Form tag="0">паднапя+цца</Form>
            <Form tag="F1S">паднапну+ся</Form>
            <Form tag="F2S">паднапне+шся</Form>
            <Form tag="F3S">паднапне+цца</Form>
            <Form tag="F1P">паднапнё+мся</Form>
            <Form tag="F2P">паднапняце+ся</Form>
            <Form tag="F3P">паднапну+цца</Form>
            <Form tag="PMS">паднапя+ўся</Form>
            <Form tag="PFS">паднапя+лася</Form>
            <Form tag="PNS">паднапя+лася</Form>
            <Form tag="PXP">паднапя+ліся</Form>
            <Form tag="I2S">паднапні+ся</Form>
            <Form tag="I2P">паднапні+цеся</Form>
            <Form tag="PG">паднапя+ўшыся</Form>
        </Variant>
    </Paradigm>
    <Paradigm pdgId="1223929" lemma="папапя+цца" tag="VIPRX">
        <Variant id="a" pravapis="A2008" lemma="папапя+цца">
            <Slounik name="piskunou2012" idx="131023">{b}папапя´цца{/b} {i}зак.{/i}, -пну´ся, -пне´цца, -пняце´ся /// v9{sup}11{/sup} B/</Slounik>
            <Form tag="0">папапя+цца</Form>
            <Form tag="F1S">папапну+ся</Form>
            <Form tag="F2S">папапне+шся</Form>
            <Form tag="F3S">папапне+цца</Form>
            <Form tag="F1P">папапнё+мся</Form>
            <Form tag="F2P">папапняце+ся</Form>
            <Form tag="F3P">папапну+цца</Form>
            <Form tag="PMS">папапя+ўся</Form>
            <Form tag="PFS">папапя+лася</Form>
            <Form tag="PNS">папапя+лася</Form>
            <Form tag="PXP">папапя+ліся</Form>
            <Form tag="I2S">папапні+ся</Form>
            <Form tag="I2P">папапні+цеся</Form>
            <Form tag="PG">папапя+ўшыся</Form>
        </Variant>
    </Paradigm>
    <Paradigm pdgId="1224983" lemma="перапачы+ць" tag="VIPNX">
        <Variant id="a" pravapis="A2008" lemma="перапачы+ць">
            <Slounik name="piskunou2012" idx="141807">{b}перапачы´ць{/b}* {i}зак.{/i}, -чну´, -чне´, -няце´ ({i}адпачыць{/i}) /// v9{sup}11{/sup} B/</Slounik>
            <Form tag="0">перапачы+ць</Form>
            <Form tag="F1S">перапачну+</Form>
            <Form tag="F2S">перапачне+ш</Form>
            <Form tag="F3S">перапачне+</Form>
            <Form tag="F1P">перапачнё+м</Form>
            <Form tag="F2P">перапачняце+</Form>
            <Form tag="F3P">перапачну+ць</Form>
            <Form tag="PMS">перапачы+ў</Form>
            <Form tag="PFS">перапачы+ла</Form>
            <Form tag="PNS">перапачы+ла</Form>
            <Form tag="PXP">перапачы+лі</Form>
            <Form tag="I2S">перапачні+</Form>
            <Form tag="I2P">перапачні+це</Form>
            <Form tag="PG">перапачы+ўшы</Form>
        </Variant>
    </Paradigm>
    <Paradigm pdgId="1226150" lemma="прыпя+цца" tag="VIPRX">
        <Variant id="a" pravapis="A2008" lemma="прыпя+цца">
            <Slounik name="piskunou2012" idx="155703">{b}прыпя´цца{/b}* {i}зак.{/i}, -пну´ся, -пне´цца, -пняце´ся /// v9{sup}11{/sup} B/</Slounik>
            <Form tag="0">прыпя+цца</Form>
            <Form tag="F1S">прыпну+ся</Form>
            <Form tag="F2S">прыпне+шся</Form>
            <Form tag="F3S">прыпне+цца</Form>
            <Form tag="F1P">прыпнё+мся</Form>
            <Form tag="F2P">прыпняце+ся</Form>
            <Form tag="F3P">прыпну+цца</Form>
            <Form tag="PMS">прыпя+ўся</Form>
            <Form tag="PFS">прыпя+лася</Form>
            <Form tag="PNS">прыпя+лася</Form>
            <Form tag="PXP">прыпя+ліся</Form>
            <Form tag="I2S">прыпні+ся</Form>
            <Form tag="I2P">прыпні+цеся</Form>
            <Form tag="PG">прыпя+ўшыся</Form>
        </Variant>
    </Paradigm>
    <Paradigm pdgId="1228026" lemma="супачы+ць" tag="VIPNX">
        <Variant id="a" pravapis="A2008" lemma="супачы+ць">
            <Slounik name="piskunou2012" idx="184927">{b}супачы´ць{/b} {i}зак.{/i}, -чну´, -чне´, -няце´ /// v9{sup}11{/sup} B/</Slounik>
            <Form tag="0">супачы+ць</Form>
            <Form tag="F1S">супачну+</Form>
            <Form tag="F2S">супачне+ш</Form>
            <Form tag="F3S">супачне+</Form>
            <Form tag="F1P">супачнё+м</Form>
            <Form tag="F2P">супачняце+</Form>
            <Form tag="F3P">супачну+ць</Form>
            <Form tag="PMS">супачы+ў</Form>
            <Form tag="PFS">супачы+ла</Form>
            <Form tag="PNS">супачы+ла</Form>
            <Form tag="PXP">супачы+лі</Form>
            <Form tag="I2S">супачні+</Form>
            <Form tag="I2P">супачні+це</Form>
            <Form tag="PG">супачы+ўшы</Form>
        </Variant>
    </Paradigm>
</Wordlist>
